【裁判字號】    95,破抗,18
【裁判日期】    950919
【裁判案由】    宣告破產
【裁判全文】
臺灣高等法院臺中分院民事裁定          95年度破抗字第18號
抗  告  人  百岳車業股份有限公司
法定代理人  甲○○○
送達代收人  誠品聯合會計師事務所黃鴻隆會計師
上列抗告人因聲請宣告破產事件，對於95年07月28日台灣彰化地
方法院95年度破字第11號裁定提起抗告，本院裁定如下：
       主    文
抗告駁回。
抗告費用由抗告人負擔。
       理    由
一、抗告意旨略以：按百岳車業股份有限公司截至民國（下同）
    95年07月18日之資產計有新台幣（下同）2,070,834.50元，
    負債計有14,870,217元，已明確顯示，債務人無清償能力，
    但為求精確，甲○○○於就任清算人後即馬上催報債權，目
    前已申報之債權達35,958,621元，分別為燃料費計36,600元
    、營利事業所得稅及營業稅計35,922,021元，共35,958,621
    元，按此將上述債權計入財務報表後，負債計為50,828,838
    元。上列債權依破產法第98條規定係在破產宣告前成立者，
    為破產債權。與同法第95條所定破產費用迥異，為理由之一
    。百岳公司之資產計尚有2,070,834.50元，應足以清償破產
    期間所生之費用，為理由之二。依照破產法第57條規定，破
    產，對債務人不能清償債務者，得宣告之。敬請撤銷原裁定
    ，為准予裁定宣告債務人破產，俾以早日清理債務云云。
二、按破產固係對於債務人不能清償債務者宣告之，但法院就破
    產之聲請，得依職權為必要之調查，破產法第63條第2 項定
    有明文。若債務人確係毫無財產，則破產財團即不能構成，
    或破產財團雖勉可組成，然其破產財團之財產尚不足清償財
    團費用及財團債務時，依破產法第148 條規定之意旨，應以
    無宣告破產之實益，而裁定駁回破產宣告之聲請（最高法院
    86年度台抗字第479 號裁定、25年院字第1505號解釋意旨參
    照）。
三、經查，本件抗告人向原審法院聲請破產宣告時，已陳明現有
    資產僅2,070,834.50萬元，負債14,870,217元，而其應納之
    稅捐有35,922,021元，此亦有財政部臺灣中區國稅局95年06
    月21日中區國稅徵字第0950034167號函（原法院卷第14頁）
    及其提出之債權人清冊可稽（原法院卷第10頁百岳車業股份
    有限公司債權申報明細表應付帳款合計及股東往來合計）。
    復依稅捐稽徵法第6條第1 項及第7條規定：破產財團成立後
    ，其應納稅捐為財團費用，由破產管理人依破產法之規定清
    償之，而稅捐之徵收應優先於普通債權；破產法第112 條亦
    規定，對於破產財團之財產有優先權之債權，於破產程序中
    應優先於他債權而受清償，則揆諸上述說明，抗告人之資產
    既僅有現金2,070,834.50元，顯不足以清償前開欠稅，則其
    破產財團雖勉可組成，亦不足以清償破產財團之費用，其餘
    之破產債權更無從依破產程序受償。是原審法院因之參酌破
    產法理之意旨，認抗告人無進行破產程序之必要，據以駁回
    抗告人宣告破產之聲請，於法並無違誤。抗告人仍執前詞，
    以其資產雖不足清償債務，然尚足以清償破產財團費用，而
    指摘原裁定不當，但卻未就抗告人之財產，足敷清償破產財
    團之費用乙節，予以舉證證明，空言謂其資產足敷清償破產
    財團之費用云云，顯屬不足遽採，其抗告為無理由，應予駁
    回。
四、據上論結，本件抗告為無理由，爰依破產法第5條，民事訴
    訟法第495條之1第1項、第449條第1項、第95條、第78條，
    裁定如主文。
中    華    民    國    95    年    9    月    19     日
                      民事第五庭審判長法  官  林陳松
                                      法  官  邱森樟
                                      法  官  古金男
以上正本係照原本作成。
本裁定僅得以適用法規顯有錯誤為理由，並經本院許可，始得再
為抗告。
如提起再抗告者應於裁定送達後十日內向本院提出抗告理由狀（
須按照他造人數附具繕本）並繳納抗告裁判費新臺幣壹仟元，同
時委任律師或具有律師資格之關係人為代理人。
                                      書記官  詹錫朋
中    華    民    國    95    年    9     月    20    日
                                                      Ｈ


司法院資訊處製作；財團法人民間司法改革基金會備份。
